【裁判字號】    98,司繼,52
【裁判日期】    980903
【裁判案由】    拋棄繼承
【裁判全文】
臺灣花蓮地方法院民事裁定              98年度司繼字第52號
聲  請  人  辰○○
                        樓
聲  請  人  子○○
                        樓
聲  請  人  申○○
                        樓
聲  請  人  辛○○
                        樓
聲  請  人  巳○○
                        號5樓.
聲  請  人  丁○○
聲  請  人  乙○○
兼法定代理  戊○○
人
聲  請  人  甲○○
兼法定代理  丙○○
人
聲  請  人  己○○
聲  請  人  酉○○
聲  請  人  癸○○
聲  請  人  庚○○
兼前列四人
共同法定代  丑○○
理人
聲  請  人  卯○○
聲  請  人  未○○
兼前列二人
共同法定代  午○○
理人
聲  請  人  亥○○
聲  請  人  戌○○
聲  請  人  天○○
兼前列三人
共同法定代  寅○○
理人                      號3.
上列聲請人聲請拋棄繼承事件，本院裁定如下：
    主  文
子○○、申○○、辛○○、丁○○、戊○○、丙○○、己○○、
酉○○、癸○○、庚○○、卯○○、未○○、亥○○、戌○○、
天○○、甲○○、乙○○部分聲請駁回。
程序費用由聲請人負擔。
    理  由
一、按「繼承人得拋棄其繼承權。」民法第1174條第1 項固有明
    文。惟「遺產繼承人，除配偶外，依左列順序定之：一、直
    系血親卑親屬。二、父母。三、兄弟姊妹。四、祖父母。」
    、「前條所訂第一順位之繼承人，以親等近者為先。」民法
    第1138條及第1139條亦定有明文。
二、本件聲請人等主張被繼承人壬○○於98年5 月27日死亡，故
    向本院聲明拋棄繼承云云。
三、然查，上列聲請人子○○、申○○、辛○○、丁○○、戊○○、丙○○、己○○、酉○○、癸○○、庚○○、卯○○、
    未○○、亥○○、戌○○、天○○、甲○○、乙○○均為被
    繼承人壬○○之孫輩子女，為被繼承人壬○○（男、民國○○
    年○○月○○日生、身分證統一編號：Ｚ000000000號）之直系血
    親卑親屬，此有戶籍謄本及繼承系統表在卷可稽，依民法第
    1138條第1 款之規定，上列聲請人為被繼承人壬○○第一順
    位之繼承人。惟被繼承人壬○○死亡後，其第一順位親等在
    前之繼承人即其次女陳惠英並未向本院聲明拋棄繼承，本件
    又無聲請人子○○、申○○、辛○○、丁○○、戊○○、丙○○、己○○、酉○○、癸○○、庚○○、卯○○、未○○
    、亥○○、戌○○、天○○、甲○○、乙○○可代位繼承之
    情事，換言之，被繼承人壬○○目前仍有合法之第一順位親
    等在前之繼承人存在，則上列聲請人自無繼承權。是故上列
    聲請人既無繼承權，則無拋棄繼承之可言，本院亦無從為允
    許。因此上列聲請人所為本件聲明拋棄繼承之主張，為無理
    由，應予駁回。
四、依民事訴訟法第95條、第78條規定裁定如主文。
中    華    民    國    98    年    9     月    3     日
                  家事法庭  司法事務官  易新福
以上正本係照原本作成。
如對本裁定不服，應於裁定送達後10日內，以書狀向本院司法事
務官提出異議。
中    華    民    國    98    年    9     月    3     日
                                書記官  莊銘有


司法院資訊處製作；財團法人民間司法改革基金會備份。
